臺灣板橋地方法院刑事判決　　　　　　　93年度易字第1170號
公　訴　人　臺灣板橋地方法院檢察署檢察
被　　　告　甲○○
上列被告因詐欺案件，經檢察官提起公訴（93年度偵字第 16552
號），本院於準備程序進行中，被告就被訴之事實為有罪之陳述
，經告知被告簡式審判程序之旨，並聽取當事人之意見後，裁定
進行簡式審判程序，判決如左：
    主  文
甲○○連續意圖為自己不之所有，以詐術使人將本人之物交付，
處有期徒刑柒月。緩刑年。
    事  實
一、甲○○明知自身並無資力，亦無清償或返還借款之意，仍意
    圖為自己不法之所有並基於詐欺取財之概括犯意，連續於：
      民國（下同）92年9月1日下午，在臺北市之中國信託商
        業銀行永吉分行，向其女友乙○○佯稱急需資金成立公
        司等語，致乙○○陷於錯誤，而向該分行貸款現金新臺
        幣（下同）15萬元交付予甲○○，甲○○乃藉此詐得15
        萬款項。
      92年9月1日晚間19時17分許，在臺北縣土城市之誠泰銀
        行土城分行提款機前，向乙○○佯稱急需資金成立公司
        等語，致乙○○陷於錯誤，而以信用卡預借現金方式自
        該提款機提領現金14萬元交予甲○○，甲○○乃藉此詐
        得14萬元款項。
      92年9月4日中午12時57分許，在臺北縣土城市之誠泰銀
        行土城分行提款機前，向乙○○佯稱急需資金成立公司
        等語，致乙○○陷於錯誤，而以信用卡預借現金方式自
        該提款機提領現金10萬元交予甲○○，甲○○乃藉此詐
        得10萬元款項。
      92年9月9日上午，在臺北縣土城市之誠泰銀行土城分行
        櫃檯前，向乙○○佯稱急需資金成立公司等語，致乙○
        ○陷於錯誤，而以信用卡預借現金方式提領現金13萬元
        交予甲○○，甲○○乃藉此詐得13萬元款項。
      92年9 月22日上午9 時34分許及同時41分許，在臺北縣
        新莊市之萬泰商業銀行新莊分行，向乙○○佯稱急需資
        金支付若干費用等語，致乙○○陷於錯誤，而分2 次以
        轉帳方式將現金5 萬元及5 萬元交予甲○○，甲○○乃
        藉此詐得10萬元款項。
      92年9 月22日中午12時58分許，在臺北縣新莊市之萬泰
        商業銀行新莊分行，向乙○○佯稱急需資金支付信用卡
        款項等語，致乙○○陷於錯誤，而以轉帳方式將現金 1
        萬7,000 元交予甲○○，甲○○乃藉此詐得1 萬 7,000
        元款項。
      92年9 月25日上午10時許，在臺北縣土城市之清水郵局
        提款機前，向乙○○佯稱急需資金支付若干費用等語，
        致乙○○陷於錯誤，而提領現金2 萬元交予甲○○，甲
        ○○乃藉此詐得2 萬元款項。
      92年9 月27日，在臺北縣土城市之清水郵局提款機前，
        向乙○○佯稱急需資金支付若干費用等語，致乙○○陷
        於錯誤，而提領現金10萬元交予甲○○，甲○○乃藉此
        詐得10萬元款項。
      92年9 月28日晚間20時32分許，在臺北縣土城市之誠泰
        銀行土城分行，向乙○○佯稱急需資金支付信用卡款項
        等語，致乙○○陷於錯誤，而以轉帳方式將現金2萬5,0
        00元交予甲○○，甲○○乃藉此詐得2萬5,000元款項。
      92年10月3 日下午13時9 分許，在臺北縣新莊市之萬泰
        商業銀行新莊分行，向乙○○佯稱急需資金支付若干費
        用等語，致乙○○陷於錯誤，而以轉帳方式將現金3 萬
        元交予甲○○，甲○○乃藉此詐得3 萬元款項。
      92年10月7 日晚間18時58分許，在臺北縣土城市之土城
        農會提款機前，向乙○○佯稱急需資金支付若干費用等
        語，致乙○○陷於錯誤，而提領現金2 萬元交予甲○○
        ，甲○○乃藉此詐得2 萬元款項。
      總計甲○○以上述方法向乙○○詐得款項83萬2 千元（
        起訴書係略載「自92年9 月初起」、「在台北縣土城市
        、新莊市」、「佯稱其欲設立公司做生意急需資金」、
        「陸續借款共計83萬餘元」等語）。
    嗣因甲○○與其前妻李孟雪僅於92年9 月17日設立設立資本
    額為二十萬元之「震揚企業社」，其後甲○○更於同年11月
    10日將其股份轉讓予李孟雪，旋避不見面，經乙○○獲悉後
    ，始知受騙。
二、案經乙○○訴請臺灣板橋地方法院檢察署檢察官偵查起訴，
    再由本院合議庭裁定進行簡式審判程序審理。
　　理  由
一、按本件被告甲○○所犯為死刑、無期徒刑、最輕本刑為3 年
    以上有期徒刑以外之罪，其於準備程序進行中就被訴事實為
    有罪之陳述，經告知簡式審判程序之旨，並聽取公訴人、被
    告之意見後，本院合議庭認宜由受命法官獨任進行簡式審判
    程序，爰依刑事訴訟法第273 條之1 第1 項規定，裁定進行
    簡式審判程序，合先敘明。
二、上揭犯罪事實，業據被告甲○○於本院準備程序中及審理時
    坦承不諱，核與告訴人乙○○指訴之情節相符，並與告訴人
    之友人吳芳儒、連雅韻及告訴人之父許河田、被告前妻李孟
    雪等人於偵查中陳述之情節相符，且有告訴人提出之存戶交
    易明細表23張原本、信用卡刷卡簽帳單2 張原本、讓渡書影
    本1 紙附卷可稽，堪信被告上開自白確與事實相符，本案事
    證已臻明確，被告犯行洵堪認定。
三、核被告所為，係犯刑法第339 條第1 項之詐欺取財罪；其先
    後多次詐欺取財犯行，時間緊接，犯罪構成要件相同，所犯
    罪名又屬同一，顯係基於概括犯意反覆為之，為連續犯，應
    依刑法第56條規定論以1 罪並加重其刑。爰審酌被告正值壯
    年不思憑己力謀生，竟連續多次以詐術詐取告訴人之現金款
    項，非但使告訴人無端蒙受諸多損失與不便，亦破壞社會秩
    序及民眾持有財產之安全性，此外，復參酌其素行狀況、犯
    罪手段、所生危害、詐得現金數額及犯罪後坦承犯行態度尚
    非惡劣等一切情狀，量處如主文所示之刑，以示懲戒。末查
    被告前未曾受有期徒刑以上刑之宣告，有臺灣高等法院被告
    全國前案紀錄表在卷足憑，其因思慮未周致罹刑章，經此偵
    審暨科刑教訓，應知所警惕，信無再犯之虞，且其於本案發
    生後，亦已與告訴人達成和解，並提供具體可靠之擔保以保
    障告訴人權益（此部分情節業經告訴人乙○○於本院審理時
    到庭陳明在卷─參見本院94年2 月21日審判筆錄第3 頁），
    本院因認上開對其所宣告之刑，以暫不執行為適當，爰併予
    宣告緩刑3 年，用啟自新。
據上論斷，應依刑事訴訟法第273 條之1 第1 項、第299 條第 1
項前段，刑法第56條、第339 條第1 項、第74條第1 款，罰金罰
鍰提高標準條例第1 條前段，判決如主文。
本案經檢察官丙○○到庭執行職務。
中　　華　　民　　國　　94　　年　　2 　　月　　25　　日
                        刑事第八庭 　法  官   王  屏  夏
上正本證明與原本無異。
如不服本判決，應於判決送達後10日內向本院提出上訴狀。
                                     書記官   陳  怡  君
中　　華　　民　　國　　94　　年　　2 　　月　　25　　日
附錄本案論罪科刑法條全文：刑法第339條
中華民國刑法第339條
(普通詐欺罪)
意圖為自己或第三人不法之所有，以詐術使人將本人或第三人之
物交付者，處五年以下有期徒刑、拘役或科或併科一千元以下罰
金。
以前項方法得財產上不法之利益或使第三人得之者，亦同。
前二項之未遂犯罰之。
